【裁判字號】    94,訴,1398
【裁判日期】    950223
【裁判案由】    違反毒品危害防制條例
【裁判全文】
臺灣臺南地方法院刑事判決              94年度訴字第1398號
公  訴  人  臺灣臺南地方法院檢察署檢察官
被      告  乙○○
上列被告因違反毒品危害防制條例案件，經檢察官提起公訴（94
年度毒偵字第2436號）暨移送本院併案審理（95年度毒偵字第26
7、315號），被告於本院行準備程序中就被訴犯罪事實為有罪之
陳述，本院合議庭裁定由受命法官獨任行簡式審判程序，判決如
下：
    主  文
乙○○連續施用第一級毒品，處有期徒刑拾月。扣案之第一級毒
品海洛因壹包（毛重零點公克）沒收銷燬之。
    事  實
一、乙○○曾因違反毒品危害防制條例案件，經本院裁定送勒戒
    處所觀察、勒戒後，認為有繼續施用毒品之傾向，再經本院
    以九十年度毒聲字第八一三號裁定令入戒治處所強制戒治，
    於民國九十年十二月六日停止戒治付保護管束，至九十一年
    三月二十日保護管束期滿執行完畢，並由臺灣臺南地方法院
    檢察署檢察官於九十一年四月一日以九十一年度戒毒偵字第
    一五四號為不起訴處分。然乙○○並未戒除毒癮，於前開強
    制戒治處分執行完畢後五年內，再度基於施用第一級毒品海
    洛因之概括犯意，自九十四年四月中旬某日起至九十五年一
    月十六日晚間九時許止，連續在臺南縣善化鎮東勢寮八三號
    居所、同鎮中油加油站廁所內及同鎮慶濟宮廁所內，以針筒
    注射方式施用第一級毒品海洛因多次。嗣先後於：(一)九十四
    年七月二十八日下午六時四時分許，因形跡可疑，為警在臺
    南縣善化糖廠冰品部廁所前盤查查獲；(二)九十四年九月十七
    日晚間十時三十分許，再度為警在臺南縣新化鎮豐榮里羊子
    一二二號前盤查查獲；(三)另於九十五年一月十七日凌晨零時
    二十分許，其因另案遭通緝，為警在其位於臺南縣善化鎮東
    勢寮八三號居所內緝獲，並扣得第一級毒品海洛因一包（毛
    重０．３公克）。員警三度對乙○○採尿送驗，均在其尿液
    中驗出嗎啡陽性反應而查知上情。
二、案經臺南縣警察局善化分局、新化分局報請臺灣臺南地方法
    院檢察署檢察官偵查起訴暨移送本院併案審理。
    理  由
一、訊據被告乙○○對於上開事實，均坦承不諱，且其尿液經警
    三度採集送驗結果，均呈嗎啡陽性反應，有臺南縣警察局善
    化分局偵辦「毒品危害防制條例」案犯嫌尿液送驗編號暨年
    籍對照表二紙（見起訴部分善化分局警卷第五頁、本院卷第
    五五頁）、臺南縣警察局新化分局查處毒品案尿液檢體編號
    名冊一紙（見併案部分新化分局警卷第六頁）、長榮大學九
    十四年八月十二日、同年九月二十九日、九十五年二月六日
    出具之確認報告各一紙（見起訴部分善化分局警卷第四頁、
    併案部分新化分局警卷第五頁、本院卷第五六頁）在卷可稽
    ；又被告於九十五年一月十七日為警查獲時扣案之毒品一包
    （毛重０．３公克）經警以聯勤二０四廠製造之煙毒檢驗Ａ
    包試劑初步檢驗結果，呈嗎啡、海洛因反應，亦有臺南縣警
    察局善化分局查獲涉嫌毒品危害防制條例毒品初步檢驗報告
    單一紙、查扣物品暨檢驗照片二幀（見併案部分善化分局警
    卷第十四、十六頁）附卷可參，並有前揭第一級毒品海洛因
    一包（毛重０．３公克）扣案可資佐證。足見被告之自白與
    事實相符，應可採信。本案事證明確，被告犯行已堪認定。
二、查被告曾因違反毒品危害防制條例案件，經本院裁定送勒戒
    處所觀察、勒戒後，認為有繼續施用毒品之傾向，再經本院
    以九十年度毒聲字第八一三號裁定令入戒治處所強制戒治，
    於九十年十二月六日停止戒治付保護管束，至九十一年三月
    二十日保護管束期滿執行完畢，並由臺灣臺南地方法院檢察
    署檢察官於九十一年四月一日以九十一年度戒毒偵字第一五
    四號為不起訴處分，有臺灣高等法院被告全國前案紀錄表、
    不起訴處分書各一份在卷可稽，其於前開強制戒治處分執行
    完畢釋放後五年內再度施用第一級毒品海洛因，核其所為，
    係犯毒品危害防制條例第十條第一項之施用第一級毒品罪。
    被告施用第一級毒品海洛因前後持有上開毒品之低度行為，
    為其施用之高度行為所吸收，不另論罪。被告施用第一級毒
    品海洛因多次，其各次施用行為時間緊接，所犯係構成要件
    相同之罪，顯係基於概括之犯意反覆為之，為連續犯，應依
    刑法第五十六條之規定論以一罪，並加重其刑。檢察官聲請
    併案審理部分，雖未據起訴，但與起訴部分有連續犯之裁判
    上一罪關係，本院自應併予審究。爰審酌被告沈迷毒品，經
    觀察、勒戒、強制戒治仍未戒除毒癮，且數度為警查獲後，
    仍連續施用，不知戒慎，但其犯後坦承犯行，態度尚稱良好
    等一切情狀，量處如主文所示之刑，以示懲儆。扣案之毒品
    一包經警鑑驗確屬第一級毒品海洛因無誤，已如前述，且該
    包第一級毒品海洛因粉末與毒品包裝袋業已不能分離，應均
    依毒品危害防制條例第十八條第一項前段諭知沒收銷燬之。
據上論斷，應依刑事訴訟法第二百九十九條第一項前段、第二百
七十三條之一第一項，毒品危害防制條例第十條第一項、第十八
條第一項前段，刑法第十一條前段、第五十六條，判決如主文。
本案經檢察官甲○○到庭執行職務。
中    華    民    國    95    年    2     月    23    日
                  刑事第十一庭  法  官  周紹武
以上正本證明與原本無異。
如不服本判決，應於判決送達後十日內，向本院提出上訴狀。
                                書記官  鄭佩玉
中    華    民    國    95    年    2     月    23    日
附錄本案論罪科刑法條全文：
毒品危害防制條例第十條第一項
施用第一級毒品者，處六月以上五年以下有期徒刑。


司法院資訊處製作；財團法人民間司法改革基金會備份。
